# 子公司自主注销前

提问人：贾bei 时间：2021-12-14 10:19:18
陈老师，子公司处于清算期，今年 4 月份发布了决议解散公告，因为债权纠纷问题一直未清算完毕，若清算完毕，将进行自主注销。我想问子公司账面的会计科目是否要进行调整？是否适用中审众环研究（子公司清算期间的合并报表问题）中将损益科目都记入“清算损益”，合并层面再进行恢复？期间的折旧、坏账等是否还需计提？（此处感谢您对我上一条问答的回复）

回答人：chenyiwei
基本可以这样理解。
对该子公司自身而言，因为处于清算期，后续不可能再恢复正常的持续经营状态，所以其自身报表按照清算基础编制。
但是，由于是自主清算而不是破产清算，清算过程仍由现股东主导，因此原大股东仍可以主导其清算活动，并通过资产变现、负债清偿和剩余财产分配等途径获取可变回报，因此自主清算过程中的子公司仍应纳入其母公司的合并报表范围。但因为母公司的合并报表是按持续经营假设基础编制的，与子公司自身的清算编制基础不同，因此在合并报表层面需进行一定的调整，将其转换为持续经营状态下的资产处置、负债清偿等事项。